臺灣板橋地方法院刑事判決　　　　　　 100年度易字第2637號
公　訴　人　臺灣板橋地方法院檢察署檢察官
被　　　告　謝祥云
　　　　　　王正熙
　　　　　　廖　寡
上列被告因傷害等案件，經檢察官提起公訴（99年度偵字第3079
5 號），本院依簡式審判程序判決如下：
    主  文
謝祥云共同傷害人之身體，處有期徒刑捌月。
王正熙共同傷害人之身體，處有期徒刑捌月。
廖寡成年人故意對兒童以加害生命、身體之事，恐嚇他人致生危
害於安全，處拘役伍拾日，如易科罰金，以新臺幣壹仟元折算壹
日。
    事  實
一、謝祥云於民國99年9 月22日22時30分許，駕駛車牌號碼5577
    -DE 號自用小客車搭載真實姓名年籍不詳之友人數名，行經
    臺北縣中和市（現改制為新北市中和區○○○路15號前，適
    劉家銘駕駛車牌號碼BM-6442 號自用小客車搭載女友高丹丹
    及高丹丹之子許○○（90年5 月生，真實姓名年籍詳卷）亦
    行經該處，雙方因故發生行車糾紛，謝祥云遂撥打行動電話
    通知友人王正熙及真實姓名年籍不詳之數名成年人到場，並
    與渠等共同基於傷害他人身體之犯意聯絡，由謝祥云、王正
    熙及其他真實姓名年籍不詳之成年男子分別以徒手或持安全
    帽、鐵棒、大鎖追打劉家銘，致劉家銘因而受有臉、頭皮及
    頸之挫傷（眼除外）、肘、前臂及腕之表淺損傷、手表淺損
    傷（手指除外）、上肢挫傷、髖、大腿、小腿及踝之表淺損
    傷、臉部、頭部及背部挫傷、左眼外傷性視神經病變等傷害
    。劉家銘於遭數人圍毆時，為求自保，亦出手反擊，致謝祥
    云因而受有噁心及嘔吐、疑似腦震盪、頭部挫傷、左手第四
    指挫傷、頸部扭傷及拉傷、兩肘、兩手指表淺損傷、後頸部
    淺擦痕等傷害（劉家銘涉犯傷害罪嫌部分，另經臺灣板橋地
    方法院檢察署檢察官為不起訴處分）。嗣員警據報到場處理
    ，而許○○見劉家銘遭毆打既驚又怒，遂搥踢謝祥云所駕駛
    之上開車輛，稱：「都是這台臭車惹的禍」等語，並向警哭
    訴：「警察叔叔，你把他們都抓起來，他們是壞人，把我叔
    叔打死了」等語，適謝祥云之岳父廖寡亦聞訊到場瞭解狀況
    ，見許○○上開舉止，竟基於恐嚇危害安全之犯意，向其恫
    稱：「死小孩，你再亂講我就打死你」等語，以此加害許○
    ○生命、身體之事恐嚇許○○，並舉手作勢毆打許○○，致
    許○○心生畏懼而生危害於安全，幸高丹丹見狀速上前阻擋
    ，故僅高丹丹手臂遭廖寡抓傷（廖寡涉犯傷害罪嫌部分，未
    據告訴），而未傷及許○○。
二、案經劉家銘、許○○訴由臺北縣政府警察局（現改制為新北
    市政府警察局）中和第一分局移送臺灣板橋地方法院檢察署
    檢察官偵查起訴。
    理  由
一、本院於準備程序進行中，被告謝祥云、王正熙、廖寡就被訴
    事實為有罪之陳述，經告知被告等簡式審判程序之旨，並聽
    取公訴人及被告等之意見後，裁定進行簡式審判程序。
二、前揭事實，為被告謝祥云、王正熙、廖寡在本院審理時坦承
    不諱，並據證人即告訴人劉家銘、許○○、證人高丹丹於警
    詢及偵查中、證人楊賢仁、范綱翔於警詢時，暨證人梁順安
    、李財鋒、郭旭庭、曾胤寧於偵查中證述綦詳。此外，復有
    行經案發現場附近車輛之監視錄影畫面翻拍照片4 張、車輛
    詳細資料報表（車牌號碼511-BMR 號重型機車）1 紙、標示
    「99.09.22成功路、秀朗路3 段口監視器畫面」光碟1 片、
    臺灣板橋地方法院檢察署99年12月27日勘驗紀錄1 份暨監視
    器列印畫面16張、財團法人佛教慈濟醫院台北分院99年9 月
    23日診字第Ｚ000000000、Ｚ000000000號診斷證明書及劉家銘
    受傷照片20張附卷可稽，足認被告等之任意性自白與事實相
    符。從而，本件事證明確，被告謝祥云、王正熙前開傷害犯
    行及被告廖寡前開恐嚇犯行，均堪以認定，應予依法論科。
三、核被告謝祥云、王正熙所為，均係犯刑法第277 條第1 項之
    普通傷害罪；被告廖寡所為，係犯刑法第305 條之恐嚇危害
    安全罪。又被告謝祥云、王正熙與真實姓名年籍不詳之數名
    成年男子間，就上開傷害犯行，有犯意聯絡及行為分擔，均
    為共同正犯。另被告廖寡係36年4 月生，於案發時係成年人
    ，而告訴人許○○係90年5 月生，有其年籍資料在卷可憑，
    於案發時屬未滿12歲之兒童，則被告廖寡對告訴人許○○為
    本案恐嚇犯行，係成年人故意對未滿12歲之兒童犯罪，應依
    兒童及少年福利法第70條第1 項前段規定加重其刑。爰審酌
    被告謝祥云與告訴人劉家銘素不相識，僅因行車糾紛即聯絡
    王正熙等友人共同對告訴人暴力相向，除造成告訴人之身體
    受傷不輕，更影響社會治安；另被告廖寡不思以理性、平和
    手段勸導告訴人許○○，反對年幼無辜之告訴人出言恐嚇，
    造成告訴人心理上之傷害，所為俱屬不該，兼衡被告謝祥云
    、王正熙就應渠等之邀，前往案發地點，共同毆打告訴人劉
    家銘之其他共犯，始終未提供相關年籍資料供檢警追查，暨
    被告3 人個別之素行、智識程度、生活狀況、犯後態度等一
    切情狀，參酌檢察官對被告謝祥云、王正熙均具體求刑有期
    徒刑8 月，分別量處如主文所示之刑，並就廖寡部分，諭知
    如易科罰金之折算標準，以資懲儆。
據上論斷，應依刑事訴訟法第273 條之1 第1 項、第299 條第1
項前段，刑法第28條、第277 條第1 項、第305 條、第41條第1
項前段，兒童及少年福利法第70條第1 項前段，刑法施行法第1
條之1 第1 項、第2 條前段，判決如主文。
本案經檢察官王乙軒到庭執行職務。
中    華    民    國    100     年    11    月  11   日
                      刑事第一庭  法  官  陳正偉
上列正本證明與原本無異。
如不服本判決，應於判決送達後10日內敘明上訴理由，向本院提
出上訴狀 (應附繕本) ，上訴於臺灣高等法院。其未敘述上訴理
由者，應於上訴期間屆滿後20日內向本院補提理由書「切勿逕送
上級法院」。
                                  書記官  許慧禎
中    華    民    國    100     年    11    月  11   日
附錄本案論罪科刑法條全文：
刑法第277 條
傷害人之身體或健康者，處3 年以下有期徒刑、拘役或1 千元以
下罰金。
犯前項之罪因而致人於死者，處無期徒刑或7 年以上有期徒刑；
致重傷者，處3 年以上10年以下有期徒刑。
刑法第305 條
以加害生命、身體、自由、名譽、財產之事，恐嚇他人致生危害
於安全者，處2 年以下有期徒刑、拘役或3 百元以下罰金。